臺灣彰化地方法院北斗簡易庭民事裁定
110年度斗簡字第232號
原      告  張明水  
被      告  台灣金聯資產管理股份有限公司

法定代理人  施俊吉  
上列當事人間債務人異議之訴事件，本院裁定如下：
    主  文
本件移送臺灣臺北地方法院。
    理  由
一、按訴訟之全部或一部，法院認為無管轄權者，依原告聲請或
    依職權以裁定移送於其管轄法院，民事訴訟法第28條第1項
    定有明文。次按所謂專屬管轄，係指法律規定某類事件專屬
    一定法院管轄之謂。凡法律規定某類事件僅得由一定法院管
    轄者，縱未以法文明定「專屬管轄」字樣，仍不失其專屬管
    轄之性質。而執行名義成立後，如有消滅或妨礙債權人請求
    之事由發生，債務人得於強制執行程序終結前，向執行法院
    對債權人提起異議之訴；第三人就執行標的物有足以排除強
    制執行之權利者，得於強制執行程序終結前，向執行法院對
    債權人提起異議之訴，強制執行法第14條第1項前段、第15
    條前段定有明文。是以提起債務人異議之訴及第三人異議之
    訴，既應向執行法院為之，顯已明定此類事件應由執行法院
    管轄，性質上自屬專屬管轄（最高法院102年度台抗字第992
    號、98年度台抗字第38號裁定意旨參照）。又管轄權之有無
    ，應依原告主張之事實，按諸法律關於管轄之規定而為認定
    ，與其請求之是否成立無涉（最高法院101年度台抗字第529
    號裁定意旨參照）。
二、經查，本件被告係依臺灣臺中地方法院110年度司執字第155
    50號債權憑證為執行名義，聲請臺灣臺北地方法院對原告之
    財產為強制執行，由臺灣臺北地方法院以110年度司執字第7
    0927號受理執行，嗣臺灣臺北地方法院據此以原告在本院管
    轄區域內有財產為由，囑託本院執行，並經本院以110年度
    司執助字第848號受理在案，業為本院依職權調取前開案卷
    核閱屬實。原告提起本件訴訟，聲請撤銷本院110年度司執
    助字第848號清償債務事件之強制執行程序，然臺灣臺北地
    方法院既為被告持執行名義對原告財產為強制執行之法院，
    自屬執行法院，本院則僅為本件受囑託執行之法院，於法對
    於臺灣臺北地方法院仍屬執行法院之性質不生影響。參諸前
    揭說明，本件應由臺灣臺北地方法院專屬管轄。原告向無管
    轄權之本院起訴，顯係違誤，爰依職權將本件移送於該管轄
    法院。
三、依民事訴訟法第28條第1 項，裁定如主文。
中    華    民    國   110    年    8    月      6    日
                  臺灣彰化地方法院北斗簡易庭
                      法  官  楊鑫忠 
以上正本係照原本作成。
如不服本裁定，應於裁定送達後10日內向本院提出抗告狀(須附
繕本)，並繳納抗告費新臺幣1000元。
中    華    民    國   110    年    8    月     6    日
　　　　　　　　　　　　　書記官  張清秀